臺灣高雄地方法院刑事判決　　　　　　　100年度訴字第345號
公　訴　人　臺灣高雄地方法院檢察署檢察官
被　　　告　楊永逸
上列被告因毒品危害防制條例案件，經檢察官提起公訴（100 年
度毒偵字第803號），本院判決如下：
    主  文
楊永逸施用第一級毒品，累犯，處有期徒刑柒月；扣案之第二級
毒品甲基安非他命貳包（合計驗後淨重貳點捌陸公克）均沒收
銷燬，吸食器壹個、玻璃球肆個均沒收。
    事  實
一、楊永逸前因施用毒品案件，經本院以民國96年度毒聲字第19
    04號裁定送觀察勒戒後，因無繼續施用毒品之傾向，於97年
    2 月4 日執行完畢釋放出所，並經臺灣高雄地方法院檢察署
    檢察官以96年毒偵字第9885號、第10091 號為不起訴處分確
    定。復因施用毒品案件，經本院以98年度審簡字第3964號判
    決判處有期徒刑4 月確定，於98年11月5 日易科罰金執行完
    畢。猶不知戒絕毒癮，基於施用第一級毒品海洛因、第二級
    毒品甲基安非他命之犯意，於99年12月2 日凌晨零時30分許
    ，在高雄市左營區自助新村265 號之住處，以將海洛因、甲
    基安非他命一同置放在玻璃球燒烤後吸食其煙氣之方式，同
    時施用第一級毒品海洛因及第二級毒品甲基安非他命1 次。
    嗣於99年12月2 日上午8 時45分許，另案為警至其上址住處
    執行搜索，扣得第二級毒品甲基安非他命2 包（合計驗後淨
    重2.836 公克）及其所有供施用第一、二級毒品所用之吸食
    器1 個、玻璃球4 個；並經其同意採驗其尿液，呈現嗎啡及
    甲基安非他命陽性反應，而查獲上情。
二、案經高雄市政府警察局左營分局移請臺灣高雄地方法院檢察
    署檢察官偵查起訴。
    理  由
壹、證據能力部分
    本判決所引用具傳聞性質之各項證據資料，業據被告楊永逸
    於本院準備程序中同意作為證據（本院審訴卷第15頁），且
    經本院於審判期日依法踐行調查證據程序，檢察官、被告就
    上開證據之證據能力均未爭執，於言詞辯論終結前亦未聲明
    異議，復查無依法應排除證據能力之情形，依刑事訴訟法第
    159條之5規定，均有證據能力。
貳、認定事實依據之證據及理由
一、上開時、地同時施用第一級毒品海洛因及第二級毒品甲基安
    非他命之事實，已據被告楊永逸於本院審理時供承在卷（本
    院訴字卷第22頁），且其為警查獲當日所採集之尿液，經送
    高雄市立凱旋醫院以酵素免疫法（EIA ）及氣相層析質譜儀
    法（GC/ MS）方法檢驗結果，確呈嗎啡及甲基安非他命陽性
    反應，有高雄市立凱旋醫院濫用藥物尿液檢驗報告、毒品案
    件尿液檢體編號姓名對照表各1 紙附卷可稽。而海洛因係嗎
    啡經化學合成之半人工合成品，毒性倍於嗎啡，其經吸食或
    施打入人體，經新陳代謝作用又分解成嗎啡，故海洛因在進
    入人體後，均以嗎啡型態排於尿液中，故於吸食或施打海洛
    因者尿液中，可檢出嗎啡陽性反應，業經憲兵司令部80年5
    月7 日以（80）鑑驗字第1746號函示明確；又被告上開尿液
    檢出嗎啡陽性反應，確認濃度達605ng/ml，依據「濫用藥物
    尿液檢驗作業準則第18條」之規定，已符合確認檢驗結果陽
    性判定標準；且氣相層析質譜儀（GC／MS）乃目前就藥物篩
    檢結果必須進一步確認時最常採用之確認方法，因此在良好
    的操作條件之下，以氣相層析質譜儀作藥物及其代謝物之定
    性及定量分析，幾乎不會有偽陽性反應產生，業經行政院國
    軍退除役官兵輔導委員會台北榮民總醫院於83年4 月7 日以
    （83）北總內字第03059 號函示明確，足認被告於本院審理
    中供述其係同時施用第一、二級毒品乙節，尚非無稽，堪予
    採憑。此外，復有甲基安非他命2 包、吸食器1 個、玻璃球
    4 個扣案可資佐證。而扣案之白色晶體2 包，經送檢驗結果
    ，確含第二級毒品甲基安非他命成分（合計驗後淨重2. 836
    公克），亦有高雄醫學大學附設中和紀念醫院檢驗報告2 紙
    在卷可稽（本院訴字卷第16、17頁）。足認被告上開自白與
    事實相符，堪予採憑。事證明確，被告施用第一級毒品海洛
    因及第二級毒品甲基安非他命之犯行，均堪認定。
二、再被告前因施用毒品案件，經本院以96年度毒聲字第1904號
    裁定送觀察勒戒後，認無繼續施用毒品之傾向，於97年2月4
    日執行完畢釋放出所，並經檢察官以96年毒偵字第9885號、
    第10091 號為不起訴處分確定等情，有臺灣高等法院被告前
    案紀錄表在卷可稽。被告於觀察勒戒執行完畢釋放後，5 年
    內再犯本次施用毒品犯行，自應依法論科。
三、按海洛因、甲基安非他命分別為毒品危害防制條例第2 條第
    2 項第1 、2 款所定之第一級、第二級毒品，是核被告所為
    ，係犯毒品危害防制條例第10條第1 項之施用第一級毒品、
    第10 條 第2 項之施用第二級毒品罪。其施用第一、二級毒
    品海洛因、甲基安非他命前分別持有海洛因、甲基安非他命
    之低度行為，均已為其後施用之高度行為所吸收，均不另論
    罪。公訴意旨雖認被告係分別施用第一、二級毒品，惟被告
    於本院審理中供稱：伊施用甲基安非他命時摻雜第一級毒品
    海洛因在內，故伊是同時一起施用第一、二級毒品等語，且
    其為警查獲當日所採集之尿液，係同時檢驗出呈現嗎啡及甲
    基安非他命陽性反應，復查無其他積極證據足資認定被告係
    基於個別犯意，於不同時、地分別施用第一、二級毒品，則
    被告上開供承同時施用第一、二級毒品乙節，尚非無稽，是
    依罪疑唯輕原則，應認其本件施用第一、二級毒品係同時為
    之，係一行為觸犯數罪名，為想像競合犯，應依刑法第55條
    規定，從一重之施用第一級毒品罪論處；公訴人認應予分論
    併罰，尚有未洽，應予更正敘明。再被告曾有如事實欄所示
    之前科紀錄，此有卷附之臺灣高等法院被告前案紀錄表可稽
    ，其於有期徒刑執行完畢後5 年內，故意再犯本件有期徒刑
    以上之罪，為累犯，應依刑法第47條第1 項規定加重其刑。
    審酌被告前經觀察勒戒後，猶不思戒除毒癮，再度施用第一
    、二級毒品，顯見其並無堅定戒癮之決心，所為固有可議，
    惟念其施用毒品犯行係屬戕害自身健康之行為，尚未直接危
    害他人，及其於本院審理中已坦承犯行，犯後態度良好，暨
    其犯罪動機、目的、手段、智識程度、生活狀況等一切情狀
    ，量處如主文所示之刑，以資懲儆。
四、扣案之第二級毒品甲基安非他命2 包（驗後淨重分別為2.73
    4 公克、0.102 公克，合計驗後淨重2.836 公克），有前揭
    檢驗報告附卷可稽，既屬查獲之第二級毒品，不問屬於犯人
    與否，均應依毒品危害防制條例第18條第1 項前段之規定宣
    告沒收銷燬。扣案之吸食器1 個、玻璃球4 個，係被告所有
    ，且供其施用第一、二級毒品犯罪所用之物，業據被告於本
    院審理中供承在卷（本院訴字卷第24頁），均應依刑法第38
    條第1 項第2 款規定宣告沒收。至其餘扣案之電子磅秤1 台
    、夾鏈袋1 包、行動電話3 支等物，其中電子磅秤、夾鏈袋
    被告否認為其所有；行動電話則為其日常聯絡之用，非供其
    本件施用毒品犯罪所用之物，均據被告於本院審理中陳明在
    卷（本院訴字卷第24頁），亦無積極證據證明上開扣案物與
    其本件施用毒品犯行有何關連，自無從宣告沒收，併予敘明
    。
據上論斷，應依刑事訴訟法第299條第1項前段，毒品危害防制條
例第10條第1 項、第2 項、第18條第1 項前段，刑法第11條、第
55條、第47條第1 項、第38條第1 項第2 款，判決如主文。
本案經檢察官鄭靜筠到庭執行職務。
中    華    民    國   100    年    5     月    10    日
                刑事第十一庭  審判長法  官  李代昌
                                    法  官  林正忠
                                    法  官  林韋岑
以上正本證明與原本無異。
如不服本判決應於收受判決後10日內向本院提出上訴書狀，並應
敘述具體理由。其未敘述上訴理由者，應於上訴期間屆滿後20日
內向本院補提理由書(均須按他造當事人之人數附繕本)「切勿逕
送上級法院」。
中    華    民    國   100    年    5     月    10    日
                                    書記官  黃旭淑
【附錄本判決論罪科刑法條】
毒品危害防制條例第10條：
施用第一級毒品者，處 6 月以上 5 年以下有期徒刑。
施用第二級毒品者，處 3 年以下有期徒刑。